【裁判字號】    99,抗,1369
【裁判日期】    991122
【裁判案由】    聲請再審
【裁判全文】
臺灣高等法院刑事裁定                  99年度抗字第1369號
抗告人  即
再審聲請人  甲○○
上列抗告人因聲請再審案件，不服臺灣臺北地方法院中華民國九
十九年十月二十九日駁回聲請再審之裁定（九十九年度聲再字第
二四號），提起抗告，本院裁定如下：
    主  文
抗告駁回。
    理  由
一、本件抗告意旨略以：(一)抗告人因傷害等案件經臺北地方法院
    九十八年度訴字第一三八二號判決判處罪刑確定，該確定判
    決係根據告訴人彭湘文之警局筆錄及其所提供之驗傷報告，
    認定抗告人預謀傷害及妨害自由而判處罪刑。(二)抗告人甲○
    ○之家庭被告訴人彭湘文搞得家破離散，一無所有，抗告人
    甲○○係一時義憤上前譏諷揶揄而互毆，而有過失傷害告訴
    人彭湘文，其竟陳述虛偽不實之偽證予法官、檢察官，使法
    院法官信以為真，以上新證據，解釋上具備確實性、影響性
    要件，係事實審法院於判決前因未發現，不及調查斟酌，至
    其後始行發現之事實，為此，依法聲請再審，懇請鈞院明察
    ，裁定准予再審云云。
二、按有罪之判決確定後，因發現確實之新證據，足認受有罪判
    決之人應受無罪、免訴、免刑或輕於原判決所認罪名之判決
    者，得為受判決人之利益，聲請再審，刑事訴訟法第四百二
    十條第一項第六款定有明文。再按所謂發見確實之新證據，
    在解釋上須具備新穎性、確實性、影響性（或關聯性）之要
    件始足當之。所謂「新穎性」係指該項證據於審判時並未經
    發現或存在或未及提出或審酌，而於判決後始發現；所謂「
    證據之確實性」係指該項證據依其形式上之觀察係真實存在
    ；所謂「影響性」係指如經提出或審酌在客觀上顯可動搖原
    確定判決而使受判決人獲有利之判決而言。倘該證據在審判
    時已經發現或存在且業經審酌並已說明其取捨之理由，或該
    證據資料在形式上尚未能確定其真實存在，或其形式上雖屬
    真實，然縱予提出供法院審酌，在客觀上亦未必能據以動搖
    原確定判決之基礎或依其他證據資料所作事實之認定者，即
    非刑事訴訟法第四百二十條第一項第六款所謂發見確實之新
    證據。又刑事訴訟法第四百二十條第一項第六款所謂發見確
    實之新證據，係指該項證據，事實審法院於判決前因未經發
    見，不及調查斟酌，至其後始行發見者而言，若判決前已經
    當事人提出或聲請調查之證據，經原法院捨棄不採者，即非
    該條款所謂發見之新證據（參照最高法院二十八年度抗字第
    八號判例意旨）。
三、經查：抗告人即再審聲請人甲○○以其有刑事訴訟法第四百
    二十條第一項第六款之事由，對原審法院九十八年度訴字第
    一三八二號確定判決聲請再審，惟按抗告人聲請再審意旨所
    指本件抗告人如有預謀，豈會將箱車停放在其機車邊明亮處
    讓簡若喬發現，又何須到人多處下手，足見抗告人並非預謀
    ，而是狹路相逢；告訴人彭湘文亦拿鐵器攻擊抗告人，其與
    告訴人係互毆，且雙方均有受傷；現場扣得之鐵條一支未必
    係抗告人所有，如係持該鐵條傷害告訴人，告訴人應會腦漿
    暴溢，怎會僅有皮肉傷；告訴人證稱與抗告人前妻簡若喬只
    認識一年多，不認識抗告人，是無故被毆云云，但事實上告
    訴人與簡若喬已通姦超過八年，足見告訴人證述不實；抗告
    人於審理時證稱：「我如果要動手不需要到外面去」、「她
    這樣不守規矩我頂多只是打她嘴巴而已」云云，前者係表示
    抗告人並無預謀之意，後者係在說明抗告人再怎麼生氣也只
    是打她嘴巴之解釋等情，依上開說明，均僅係指出對自己有
    利之答辯方法，均非得聲請再審之新證據。抗告人另指稱於
    民國九十五年將其名下坐落於杭州南路之房屋出售予梁福，
    梁福稱要保留新臺幣五十萬元之佣金給簡若喬，抗告人表示
    只要簡若喬不和告訴人來往並返家過正常生活，即會給付簡
    若喬五十萬元；告訴人一再唆使簡若喬售出其名下座落於景
    安路之房屋，簡若喬因此開始驅趕抗告人之母搬出居住並申
    請保護令要抗告人不得進屋等情，則屬抗告人、告訴人及簡
    若喬間以往紛爭之陳述，均與本件傷害罪之構成要件無關，
    亦非得聲請再審之新證據。至於聲請人所提出之天主教耕莘
    醫院診斷證明書、臺灣板橋地方法院九十六年度家護字第八
    五七號通常保護令事件之抗告狀、原審法院九十九年度訴字
    第一六三三號民事答辯狀、抗告人所寫之嘆詩、聲請人之母
    林張保育之身心障礙手冊等物證，經核所提出之刑事書狀暨
    附件資料，乃係抗告人是否有受他人傷害之證據資料，及抗
    告人所涉申請保護令案件之陳述資料，均與本件抗告人所犯
    傷害罪、妨害自由罪無涉，該等證據縱予提出供法院審酌，
    在客觀上並未能動搖原確定判決之基礎或其他證據資料所作
    事實之認定，揆諸前揭說明，此等證據並不具有影響性，顯
    非足生影響於判決之確實新證據，自與刑事訴訟法第四百二
    十條第一項第六款聲請再審之理由不符。從而，原審裁定認
    抗告人聲請再審，核與再審要件不符，駁回抗告人之聲請，
    其認事用法，並無不當。抗告意旨徒憑己意，空言指摘原審
    判決係枉法裁判、違背司法公平正義，要難認有理由，應予
    駁回。
四、據上論斷，應依刑事訴訟法第四百十二條，裁定如主文。
中    華    民    國    99    年    11    月    22    日
                  刑事第九庭審判長法  官  陳貽男
                                  法  官  詹駿鴻
                                  法  官  宋明蒼
以上正本證明與原本無異。
不得再抗告。
                                  書記官  駱麗君
中    華    民    國    99    年    11    月    22    日

司法院資訊處製作；財團法人民間司法改革基金會備份。
